Archives électroniques des dossiers de classement comme forêts de protection (1924-2012)
Archives nationales
- Hautes-Alpes, Ardèche et Ariège, 1924-2008; 20170190/2
  Dossiers de classement: décrets, plans de situation, plans cadastraux, tableaux (dits aussi « états ») parcellaires ou copies de documents relevant de l'ensemble des typologies précédemment énumérées.
  Hautes-Alpes
  Charance (1932-1937).
  Prorel (1988-1990).
  Les Sauvas (1932).
  Siguret (1932).
  Ardèche
  Charaix (1924-1925).
  Ariège
  Massifs d'Albiès, Aston, Garanou, Luzenac, Montségur, Perles-et-Castelet, Savignac-les-Ormeaux (1926-1927).
  Forêts d'Alos, Bellissens, Fachan et Laffont de Sentenac (1924-1930).
  Massifs de Bélesta, Lassur, Montferrier, Orgeix, Orlu, Pech, Vèbre (1925-1926).
  Massifs de Fougax-et-Barrineuf et Lassur (1927).
  Montferrier, déclassement partiel (2006-2008).
  Forêts du Haut-Salat (1924-1926).
- Aude, 1925-1986; 20170190/3
  Lapazeuil:
  Le décret précise que les forêts dont il est question sont comprises dans un massif situé sur le territoire de la commune de Counozouls. L'état parcellaire se réfère également à la commune pour l'ensemble et mentionne Lapazeuil comme l'un des lieux-dits concernés. Le plan de 1986 situe uniquement et globalement la « forêt de Lapazeuil ».
  Massifs de Le Bousquet…:
  Une partie de ces massifs est connue comme la forêt du Gravas.
  Forêts de Camelié…:
  Le décret mentionne les communes d'Axat, Belviane, Belvis, Bessède-de-Sault, Le Bousquet, Coudons, Nébias, Puivert, Quirbajou, Saint-Louis-et-Parahou, Saint-Martin-du-Lys. Le plan de 1986 utilise les dénominations particulières de chaque forêt: Camelié, la Comtesse, Faussivre, Fontanilles, Lapeyre, Linary, Moustiers, Navarre, Petignous, Puivert et le Minie, Resclause, Saint-Colombe Est, Saint-Colombe Ouest, Salvanère, Sarrat Blazy, la Serre de Quirbajou et Trabanet.
  Les procédures et décrets de classement datent des années 1920, mais les dossiers ont été complétés en 1986 par des plans de situation dont l'établissement tient davantage compte de la situation géographique des forêts que de leur répartition dans les décrets successifs. En conséquence, certains massifs, ou les bois de certaines communes, concernés par un décret peuvent en partie être représentés sur les plans présents dans les autres dossiers. Plus particulièrement, la forêt des Bailleurs ne figure pas sur le plan de situation du dossier « Bois des Alliés, des Bailleurs, de Madres, de Serre du Clat » mais dans celui de la forêt de Lapazeuil.
  Bois des Alliés, des Bailleurs, de Madres, de Serre du Clat (1928-1986).
  Lapazeuil (1927-1986).
  Massifs de Le Bousquet, Escouloubre, Montfort-sur-Boulzane, Roquefort-de-Sault, Sainte-Colombe-sur-Guette, Salvezines (1927-1980).
  Forêts de Camelié, la Comtesse, Faussivre, Fontanilles, Lapeyre, Linary, Moustiers, Navarre, Petignous, Puivert et le Minie, Resclause, Saint-Colombe Est, Saint-Colombe Ouest, Salvanère, Sarrat Blazy, la Serre de Quirbajou, Trabanet (1925-1986).
- Charente-Maritime, 1983-1989; 20170190/4-20170190/5
  - Presqu'île d'Arvert, 1989; 20170190/4
  - Les Saumonards, 1983; 20170190/5
- Drôme, 1928-1929; 20170190/6
  Saou.
- Eure, 1979-2007; 20170190/7
  Évreux et massifs périphériques.
- Eure-et-Loir, 2004; 20170190/8
  Dreux.
- Haute-Garonne, 1924-2009; 20170190/9-20170190/10
  - Massifs de « Arbas » à « Bachos », 1924-1926; 20170190/9
    Bois d'Arbas…:
    Il s'agit ici du nom des communes. La forêt de Fourgaron est également connue sous le nom de Bosc d'Arbas.
    Massif de Bachos…:
    Bachos et Binos formaient alors l'unique commune de Bachos-Binos.
    Bois d'Arbas, de Fougaron et d'Herran (1924-1926).
    Massif de Bachos, Binos, Guran et Signac (1924-1926).
  - Bouconne, 2007-2009; 20170190/10
    La procédure de classement a été coordonnée par le département de la Haute-Garonne, mais la forêt s'étend également sur celui du Gers.
- Gironde, 1991-1997; 20170190/11-20170190/13
  - Carcans et Hourtin, 1991-1997; 20170190/11-20170190/12
    Les forêts de Carcans et Hourtin ont fait l'objet d'une procédure commune de classement dont l'aboutissement est le décret de 1992, modifié ensuite par celui de 1997.
    Classement chronologique des décrets.
    - Décret du 9 janvier 1992, 1991-1992; 20170190/11
    - Décret du 26 août 1997, 20170190/12
  - Forêts de Saint-Aubin-de-Médoc et du Taillan-Médoc, 1991; 20170190/13
- Hérault, Lozère, Manche et Moselle, 1925-1989; 20170190/14
  L'Usclade (Hérault):
  Le décret précise que les forêts sont comprises dans un massif situé sur le territoire de la commune de Lamalou-les-Bains. Le plan cadastral renvoie à la forêt de Lamalou, dans son titre, et un petit parc de l'Usclade y est également cartographié.
  Altefage (Lozère):
  Cette forêt est également connue sous le nom de forêt de Mijavois.
  Altier (Lozère):
  Cette forêt est également connue sous les noms de forêt du Cham et du bois de Thérond.
  Hérault
  L'Usclade (1935).
  Lozère
  Altefage (1927-1929).
  Altier (1925-1926).
  Roquedols (1937).
  Manche
  Dardennes (1982).
  Moselle
  Massifs de Saint-Avold et de la Houve (1989).
- Pas-de-Calais, 1983-1996; 20170190/15
  Les Dames (1983-1984).
  Épinoy (1983-1996).
- Puy-de-Dôme, Pyrénées-Atlantiques et Hautes-Pyrénées, 1924-1988; 20170190/16
  Par le décret du 10 octobre 1969, le département Basses-Pyrénées devient Pyrénées-Atlantiques.
  Massif du bassin de la Berthe… (Pyrénées-Atlantiques):
  Le décret précise que les forêts sont comprises dans quatre groupe de bois communaux situés sur les communes d'Asson, Accous, Aydius et Escot.
  L'Arize (Hautes-Pyrénées):
  Dont projet de déclassement.
  Les Baronnies (Hautes-Pyrénées):
  Le décret précise que les forêts sont comprises dans deux massifs situés sur le territoire de la commune d'Esparros. Le dossier de classement comprend, en supplément de la photocopie du décret original, une transcription à laquelle le titre « classement en forêt de protection - Forêt des Baronnies » a été ajouté. Toutefois, les plans de situation localisent plus spécifiquement les forêts de la Basse-Montagne et de la Haute-Montagne des Baronnies, qui sont les autres noms sous lesquels ces forêts sont connues.
  Calamun (Hautes-Pyrénées):
  Cette forêt a appartenu à l'ancienne société « Calamun & Cie ».
  Forêts de Cuvieille… (Hautes-Pyrénées):
  Le décret précise que les forêts sont comprises dans quatre massifs situés sur les territoires des communes d'Aragnouet, Asté, Ferrère et Nistos, tandis que les pièces annexes mentionnent la forêt de Soula pour Aragnouet et la forêt de Grammont pour Asté. La forêt de Ferrère est également connue sous le nom de Cuvieille.
  Puy-de-Dôme
  Montagne de Beaune (1924-1926).
  Pyrénées-Atlantiques
  Massif du bassin de la Berthe et forêt indivisée d'Asson et Arthez-d'Asson (1933-1935).
  Hautes-Pyrénées
  L'Arize (1953-1988).
  Les Baronnies (1927).
  Bizourtère (1925-1927).
  Calamun (1951-1952).
  Forêts de Cuvieille, Grammont, Nistos et Soula (1925-1927).
  Labassère (1926-1931).
  Vallée de Sost (1925-1927).
- Pyrénées-Orientales, 1925-1953; 20170190/17
  Sorède:
  Cette forêt est également connue sous le nom de forêt des Albères.
  Bolquère:
  Bolquère est le nom français officiel de cette forêt, utilisé dans le corps du décret ainsi qu'en titre de l'état parcellaire. Cependant, cette forêt s'étend en réalité sur la commune espagnole de Llívia, dont elle porte exclusivement le nom dans le corps de l'état parcellaire et sur le plan cadastral.
  Sorède (1926).
  Bolquère (1925-1926).
  Forêts de Mantet et Py (1952-1953).
- Bas-Rhin, 1989-2012; 20170190/18-20170190/21
  - Massifs de « Artolsheim » à « Drusenheim », 1988-1996; 20170190/18
    Dausenband:
    D'autres parcelles de la forêt de Daubensand font l'objet d'une procédure de classement commune avec celle de Gerstheim (article 20170190/19).
    Forêts de Drusenheim et d'Offendorf:
    Les parcelles de la forêt d'Offendorf concernées sont rattachées à cette procédure de classement car situées sur la commune de Drusenheim.
    D'autres parcelles de la forêt d'Offendorf font l'objet d'une procédure indépendante de classement comme forêt de protection (article 20170190/20).
    Artolsheim (1988-1994).
    Auenheim (1994).
    Beinheim (1995).
    Bootzheim (1993).
    Dalhunden (1995).
    Daubensand (1989-1995).
    Diebolsheim (1994-1995).
    Forêts de Drusenheim et d'Offendorf (1996).
  - Massifs de « Erstein » à « Lauterbourg », 1989-2012; 20170190/19
    Forêts de Gerstheim et de Daubensand:
    Les parcelles de la forêt de Daubensand concernées sont rattachées à cette procédure de classement car situées sur la commune de Gerstheim.
    D'autres parcelles de la forêt de Daubensand font l'objet d'une procédure indépendante de classement comme forêt de protection (article 20170190/18).
    Erstein (1989-1996).
    Fort-Louis (1996).
    Forêts de Gerstheim et de Daubensand (1996).
    Herrlisheim (1996).
    Le Kreutzwald (2006-2012).
    Lauterbourg (1996).
  - Massifs de « Mackenheim » à « Offendorf », 1989-1996; 20170190/20
    Offendorf:
    D'autres parcelles de la forêt d'Offendorf font l'objet d'une procédure de classement commune avec celle de Drusenheim (article 20170190/18).
    Mackenheim (1993-1994).
    Marckolsheim (1989-1996).
    Mothern (1994).
    Neuhaeusel (1994-1995).
    Nordhouse (1994-1995).
    Offendorf (1996).
  - Massifs de « Plobsheim » à « Wantzeneau », 1989-1997; 20170190/21
    Plobsheim (1994).
    Rhinau (1994).
    Schoenau (1989-1993).
    Sessenheim (1993-1994).
    Stattmatten (1994).
    Forêt de Sundhouse (1993-1994).
    La Wantzenau (1996-1997).
- Haut-Rhin, 1993-2004; 20170190/22-20170190/23
  - Massifs de « Algosheim » à « Heiteren », 1993-1996; 20170190/22
    Forêts d'Artzenheim et de Brisach:
    Les parcelles de la forêt de Brisach concernées sont rattachées à cette procédure de classement car situées sur la commune d'Artzenheim.
    Forêts de Baltzenheim et de Brisach:
    Les parcelles de la forêt de Brisach concernées sont rattachées à cette procédure de classement car situées sur la commune de Baltzenheim.
    Forêts de Geiswasser et de Nambsheim:
    Les parcelles de la forêt de Nambsheim concernées sont rattachées à cette procédure car situées sur la commune de Geiswasser.
    Forêts de Heiteren et de Nambsheim:
    Les parcelles de la forêt de Nambsheim concernées sont rattachées à cette procédure car situées sur la commune de Heiteren.
    Algosheim (1995-1996).
    Forêts d'Artzenheim et de Brisach (1995-1996).
    Forêts de Baltzenheim et de Brisach (1995-1996).
    Blodelsheim (1995-1996).
    Chalampé (1995-1996).
    Fessenheim (1993).
    Forêts de Geiswasser et de Nambsheim (1995-1996).
    Forêts de Heiteren et de Nambsheim (1995-1996).
  - Massifs de « Kembs » à « Vogelgrun », 1993-2004; 20170190/23
    Kembs (1993).
    Kunheim (1995-1996).
    Nonnenbruch (2004).
    Obersaasheim (1995-1996).
    Rumersheim-le-Haut (1995-1996).
    Vogelgrun (1995-1996).
- Savoie, 1925-1995; 20170190/24-20170190/25
  - Forêts de Beaufort, Bramans, Cevins, Cohennoz, Crest-Voland, Flumet, La Giettaz, Héry-sur-Ugine, Montmélien, Ugine, Notre-Dame-de-Bellecombe, Notre-Dame-des-Millières, Saint-Nicolas-la-Chapelle, Termignon., 1925-1932; 20170190/24
  - Massifs de « Dos des Branches » à « Ronaz », 1989-1995; 20170190/25
    Forêts du Dos des Branches et du Fontany (1992).
    Grand Bois et Grand Folliet (1995).
    Mont Saint-Jacques (1990-1992).
    Le Reclus (1992).
    Ronaz (1991).
- Haute-Savoie, 1926-1995; 20170190/26
  Forêts d'Auferrand…:
  Le décret précise que les forêts sont comprises dans trois massifs situés sur le territoire de la commune de Reposoir.
  La Combe d'Ire:
  Le décret précise que les forêts sont comprises dans un massif situé sur le territoire de la commune de Chevaline, au lieu-dit « Le Martinet ».
  Huble:
  Le décret spécifie que les forêts sont comprises dans un massif situé sur le territoire de la commune de Taninges. Le plan de 1995 précise qu'il s'agit de la « section dite d'Huble ».
  Forêts d'Auferrand, de Sommier-d'Amont et de la Touvière (1926-1985).
  La Combe d'Ire (1926).
  Huble (1929-1995).
  Les Lapiaz (1951-1995).
- Seine-Maritime, 1993-2007; 20170190/27
  Forêt de Roumare (2006-2007).
  Massif du Rouvray (1993-2016).
- Seine-et-Marne, 2001-2008; 20170190/28-20170190/33
  Forêt de Fontainebleau.
  - Décret de 2002, décrets complémentaires de 2003, 2005 et 2008, 2002-2008; 20170190/28
    Les annexes des décrets de 2002 et 2008 ont été numérisées à part (respectivement articles 20170190/29-20170190/32).
    Les listes des parcelles et des propriétaires annexées aux décrets de 2003 et 2005 concernent uniquement les communes d'Achères-la-Forêt, Barbizon, Bois-le-Roi, Dammarie-les-Lys, Fontainebleau, Larchant, Noisy-sur-École et Saint-Pierre-lès-Nemours.
    Décrets, listes des parcelles classées, liste des propriétaires concernés.
  - Annexes au décret de 2002, 2001-2002; 20170190/29-20170190/32
    Les listes des parcelles classées étaient originellement organisées en deux classeurs, dits « tomes », qui ont été chacun séparés en deux articles pour des raisons pratiques. Le tome 1 rassemble les communes de « Achères » à « Larchant » et le tome 2 les communes de « Le Vaudoué » à « Villiers-sous-Grez ».
    Les cahiers des communes (au format A3) ont été rassemblés de manière à correspondre au classement des listes des parcelles décrites précédemment.
    La mention « Essonne » a été ajoutée entre parenthèses pour les quelques communes appartenant à ce département. Cette mention se caractérise, dans le nommage du fichier, par l'adjonction de « -91 » pour Essonne, au numéro minéralogique du département de la Seine-et-Marne (77). Toutes les autres relèvent de la Seine-et-Marne.
    Classement alphabétique des communes.
    - Achères à Boissy-aux-Cailles, 2001-2002; 20170190/29
      Achères-la-Forêt.
      Arbonne-la-Forêt.
      Avon.
      Barbizon.
      Bois-le-Roi.
      Boissy-aux-Cailles.
    - Bourron-Marlotte à Milly-la-Forêt, 2001-2002; 20170190/30
      Bourron-Marlotte.
      Chailly-en-Bière.
      Chapelle-la-Reine (La).
      Courances (Essonne).
      Dammarie-les-Lys.
      Fleury-en-Bière.
      Fontainebleau.
      Grez-sur-Loing.
      Larchant.
      Milly-la-Forêt (Essonne).
    - Montigny-sur-Loing à Noisy-sur-École, 2001-2002; 20170190/31
      Montigny-sur-Loing.
      Moret-sur-Loing.
      Noisy-sur-École.
    - Recloses à Villiers-sous-Grez, 2001-2002; 20170190/32
      Recloses.
      Rochette (La).
      Saint-Martin-en-Bière.
      Saint-Pierre-lès-Nemours.
      Samois-sur-Seine.
      Thomery.
      Tousson.
      Ury.
      Vaudoué (Le).
      Veneux-les-Sablons.
      Villiers-en-Bière.
      Villiers-sous-Grez.
- Yvelines, 2008-2009; 20170190/33-20170190/42
  - Fausses-Reposes, 2007; 20170190/33
    La procédure de classement a été coordonnée par le département des Yvelines, mais la forêt s'étend également sur celui des Hauts-de-Seine.
  - Forêt de Rambouillet, 2008-2009; 20170190/34-20170190/42
    - Décret, 2009; 20170190/34
    - Plans et tableaux parcellaires, 2008; 20170190/35-20170190/42
      - Adainville à Béhoust, 2008; 20170190/35
        Adainville.
        Auffargis.
        Bazainville.
        Béhoust.
      - Boissière-École (La) à Bullion, 2008; 20170190/36
        Boissière-École (La).
        Bonnelles.
        Bourdonné.
        Bréviaires (Les).
        Bullion.
      - Celle-les-Bordes (La) à Essarts-le-Roi (Les), 2008; 20170190/37
        Celle-les-Bordes (La).
        Cernay-la-Ville.
        Clairefontaine-en-Yvelines.
        Condé-sur-Vesgre.
        Essarts-le-Roi (Les).
      - Galluis à Méré, 2008; 20170190/38
        Galluis.
        Gambais.
        Gambaiseuil.
        Garancières.
        Gazeran.
        Grosrouvre.
        Hermeray.
        Longvilliers.
        Méré.
      - Mesnuls (Les) à Poigny-la-Forêt, 2008; 20170190/39
        Mesnuls (Les).
        Millemont.
        Mittainville.
        Montfort-l'Amaury.
        Orgerus.
        Perray-en-Yvelines (Le).
        Poigny-la-Forêt.
      - Queue-les-Yvelines (La) à Rochefort-en-Yvelines, 2008; 20170190/40
        Queue-les-Yvelines (La).
        Raizeux.
        Rambouillet.
        Rochefort-en-Yvelines.
      - Saint-Arnoult-en-Yvelines à Saint-Rémy-l'Honoré, 2008; 20170190/41
        Saint-Arnoult-en-Yvelines.
        Saint-Léger-en-Yvelines.
        Saint-Rémy-l'Honoré.
      - Senlisse à Vieille-Église-en-Yvelines, 2008; 20170190/42
        Senlisse.
        Sonchamp.
        Vieille-Église-en-Yvelines.
- Vaucluse, 1982; 20170190/43
  Les Dentelles de Montmirail.
- Territoire de Belfort, Essonne, 1924-1995; 20170190/44
  Forêt d'Ulisse… (Territoire de Belfort):
  Ces forêts sont également connues sous les noms de forêts de la Goutte-des-Forges, de la Goutte-Louis, de la Goutte-des-Lys et de l'Etang des Roseaux.
  Le décret précise qu'il s'agit de deux massifs situés sur le territoire de la commune de Lepuix-Gy.
  Forêt de Sénart (Essonne):
  La procédure de classement est coordonnée par le département de l'Essonne, mais la forêt s'étend également sur celui de la Seine-et-Marne.
  Territoire de Belfort
  Forêt d'Ulisse ou du Lys et forêt de la Grande Roche (1924-1925).
  Essonne
  Forêt de Sénart (1995).